【裁判字號】    90,易,2941
【裁判日期】    901003
【裁判案由】    竊盜
【裁判全文】
臺灣板橋地方法院刑事判決                          九十年度易字第二九四一號
    公  訴  人  臺灣板橋地方法院檢察署檢察官
    被      告  乙○○
右列被告因竊盜案件，經檢察官提起公訴（九十年度偵字第一二四八九號），本院判
決如左：
    主  文
乙○○於夜間侵入住宅竊盜，未遂，處有期徒刑肆月，如易科罰金，以參佰元折算壹
日。
    事  實
一、乙○○意圖為自己不法之所有，先於民國九十年五月間，在臺北縣五股鄉○○路
    十四巷三十三號三樓甲○○住處，竊取甲○○因疏忽而插在大門未取走之鑰匙一
    支，嗣於九十年七月二十四日凌晨零時三十分許之夜間，乙○○復承上開意圖為
    自己不法所有之犯意，接續以前述竊得之鑰匙，侵入甲○○之上開住處著手搜取
    財物之際，適逢甲○○返家，乙○○乃藏匿在後陽台，甲○○察覺有異以對講機
    尋求大樓警衛協助之際，乙○○隨手從甲○○住處取得布條蒙面趁隙奪門而出，
    並搭乘電梯至同址八樓逃逸，並將蒙面布條丟棄於附近之水溝，足以生損害於甲
    ○○（毀損部分未據告訴）。經甲○○會同警方觀看電梯監視錄影帶，指證係鄰
    居乙○○所為，旋於同日凌晨五時許，在臺北縣五股鄉○○路十四巷三十一號三
    樓乙○○為警查獲。
二、案經台北縣警察局蘆洲分局報請台灣板橋地方法院檢察署檢察官偵查起訴。
    理  由
一、本件訊據被告乙○○固坦承右揭時地取走被害人甲○○插在大門之鑰匙，並持鑰
    匙侵入甲○○之住處，惟矢口否認有竊盜犯行，辯稱：伊當日只是想要看看被害
    人家裡擺設家具的情況，就開門進去，幾分鐘後聽到開門之聲音就躲到後陽台，
    伊並不是要偷東西等語。經查，右揭犯罪事實業經被害人甲○○於警訊時指訴歷
    歷，且被告與被害人甲○○係住於對門之鄰居，若被告想知道甲○○住處家具擺
    設之狀況，應可向甲○○要求，何必以侵入住宅之方式為之，被告所辯衡諸經驗
    法則顯非可採，此外復有監視錄影帶一卷在卷可稽，本件事證明確，被告竊盜犯
    行洵堪認定。
二、核被告乙○○竊取甲○○插在大門上之鑰匙，於夜間侵入甲○○住處，著手竊盜
    搜尋財物而未得手之所為，係犯刑法第三百二十一條第一項第一款、第二項之夜
    間侵入住宅竊盜未遂罪。被告著手於竊盜之犯行而未遂，應按既遂之刑減輕。爰
    審酌被告之犯罪動機、目的、手段及犯後態度等一切情狀，量處如主文所示之刑
    ，並諭知易科罰金之折算標準，以示懲儆。
據上論斷，應依刑事訴訟法第二百九十九條第一項前段，刑法第三百二十一條第一項
第一款、第二十六條前段、第四十一條第一項，罰金罰鍰提高標準條例第二條，判判
決如主文。
本案經檢察官林宏松到庭執行職務
中      華      民      國    九十      年      十      月      三      日
                                  臺灣板橋地方法院刑事第一庭
                                       法  官    胡 堅 勤
右正本證明與原本無異。
如不服本判決，應於判決送達後十日內，向本院提出上訴狀。
                                       書記官    劉 文 美
中      華      民      國    九十      年      十      月      三      日
附錄本案所犯法條全文
中華民國刑法第三百二十一條
(加重竊盜罪)
犯竊盜罪而有左列情形之一者，處六月以上五年以下有期徒刑：
一  於夜間侵入住宅或有人居住之建築物、船艦，或隱匿其內而犯之者。
二  毀越門扇、牆垣或其他安全設備而犯之者。
三  攜帶兇器而犯之者。
四  結夥三人以上而犯之者。
五  乘火災、水災或其他災害之際而犯之者。
六  在車站或埠頭而犯之者。
前項之未遂罰之。


司法院資訊處製作；財團法人民間司法改革基金會備份。
